【裁判字號】    98,上訴,3594
【裁判日期】    980909
【裁判案由】    毒品危害防制條例
【裁判全文】
臺灣高等法院刑事判決                98年度上訴字第3594號
上  訴  人
即  被  告  甲○○
上列上訴人即被告因違反毒品危害防制條例案件，不服臺灣基隆
地方法院98年度訴字第634 號，中華民國98年6 月30日第一審判
決（起訴案號：臺灣基隆地方法院檢察署98年度毒偵字第769 號
），提起上訴，本院判決如下：
    主  文
上訴駁回。
    理  由
一、按不服地方法院之第一審判決而上訴者，應向管轄第二審之
    高等法院為之。上訴書狀應敘述具體理由，上訴書狀未敘述
    上訴理由者，應於上訴期間屆滿後20日內補提理由書於原審
    法院，逾期未補提者，原審法院應定期間先命補正；第二審
    法院認為上訴書狀未敘述理由或上訴有第362 條前段之情形
    者，應以判決駁回之，但其情形可以補正而未經原審法院命
    其補正者，審判長應定期間先命補正，刑事訴訟法第361 條
    、第367 條，分別定有明文。所謂上訴書狀應敘述具體理由
    ，必係依據卷內既有訴訟資料或提出新事證，指摘或表明第
    一審判決有何採證認事、用法或量刑等足以影響判決本旨之
    不當或違法，而構成應予撤銷之具體事由，始克當之（例如
    ：依憑證據法則具體指出所採證據何以不具證據能力，或依
    憑卷證資料，明確指出所為證據證明力之判斷如何違背經驗
    、論理法則）；倘僅泛言原判決認定事實錯誤、違背法令、
    量刑失之過重或輕縱，而未依上揭意旨指出具體事由，或形
    式上雖已指出具體事由，然該事由縱使屬實，亦不足以認為
    原判決有何不當或違法者（例如：對不具有調查必要性之證
    據，法院未依聲請調查亦未說明理由，或援用證據不當，但
    除去該證據仍應為同一事實之認定），皆難謂係具體理由，
    俾與第二審上訴制度旨在請求第二審法院撤銷、變更第一審
    不當或違法之判決，以實現個案救濟之立法目的相契合，並
    節制濫行上訴（最高法院97年度臺上字第892 號判決參照）
    。是以上訴人之上訴書狀或補提之上訴理由書，雖有敘述上
    訴理由，惟並未具體敘述第一審判決有上述違法、不當情形
    ，即與未敘述具體理由無異，其所為上訴，即不符合上訴之
    法定要件。
二、經查，本件原審適用簡式審判程序，並以上訴人即被告甲○
    ○（簡稱被告）於偵、審時之自白、台北縣政府警察局瑞芳
    分局澳底派出所搜索扣押筆錄、扣押物品目錄表、查獲照片
    、臺灣檢驗科技股份有限公司民國98年5月5日濫用藥物檢驗
    報告、台北縣政府警察局瑞芳分局偵辦毒品案件尿液檢體對
    照表、台北縣政府警察局瑞芳分局偵查隊查獲涉嫌毒品案件
    毒品初步檢驗報告、交通部民用航空局航空醫務中心98年4
    月23日航藥鑑字第982078號毒品鑑定書、臺灣基隆地方法院
    檢察署刑案資料查註紀錄表、本院被告全國前案紀錄表等為
    據，認定被告基於施用第一級毒品海洛因之犯意，於98年4
    月10日上午，在臺北縣貢寮鄉○○街45號3樓住處內，以針
    筒注射之方式，施用第一級毒品海洛因1次，確有施用第一
    級毒品海洛因之犯行，並為累犯，另審酌被告犯罪之動機、
    曾有多次施用毒品之前科，仍不知戒除毒癮，竟又施用毒品
    ，惡性非輕，惟念及其犯後坦承犯行、所犯乃戕害自己身心
    健康，尚未危及他人等一切情狀，量處有期徒刑8月，復說
    明扣案之白色粉末1包（毛重0.3230公克、淨重0.0730公克
    ，取樣0.0006公克，驗餘淨重0.0724公克），核屬毒品危害
    防制條例第2條第1項所列管之第一級毒品海洛因，併同無從
    與之完全析離之分裝袋1只，均應依毒品危害防制條例第18
    條第1項前段規定，沒收銷燬之，又扣案注射針筒3支，係被
    告所有供施打海洛因所用之物，業據其供述在卷，爰依刑法
    第38條第1項第2款之規定，併予宣告沒收等情，均已詳敘其
    所憑證據、認定理由及量刑依據，從形式上觀察並無任何採
    證認事、用法或量刑之不當或違法。被告收受判決後提起
    本件第二審上訴，其上訴理由僅泛稱請求合併及數罪併罰，
    並請求從輕量刑等語。惟按關於刑之量定，係實體法上賦予
    法院得為自由裁量之事項，倘其未有逾越法律所規定之範圍
    ，或濫用其權限，即不得任意指為違法（最高法院75年度臺
    上字第7033號判例參照），本件原審判決量處被告有期徒刑
    8月，已審酌其犯罪動機、曾有多次施用毒品前科，仍不知
    戒除毒癮，竟又施用毒品，惡性非輕，惟念及其犯後坦承犯
    行、所犯乃戕害自己身心健康，尚未危及他人等一切情狀，
    並未逾越職權，亦未違反比例原則。核被告之上訴意旨，並
    未依據卷內既有訴訟資料或提出新事證，指摘或表明第一審
    判決有何採證認事、用法或量刑等足以影響判決本旨之不當
    或違法，要難謂其上訴書狀已經敘述具體理由，揆諸上開規
    定及說明，本件上訴顯無具體理由而不合法定程式，應予駁
    回，並不經言詞辯論為之。
三、據上論斷，應依刑事訴訟法第367 條前段、第372 條，判決
    如主文。
中    華    民    國    98    年    9     月    9     日
                  刑事第十九庭  審判長法  官  鄧振球
                                      法  官  彭政章
                                      法  官  潘翠雪
以上正本證明與原本無異。
如不服本判決，應於收受送達後10日內向本院提出上訴書狀，其
未敘述上訴之理由者並得於提起上訴後10日內向本院補提理由書
（均須按他造當事人之人數附繕本）「切勿逕送上級法院」。
                                      書記官  駱國堯
中    華    民    國    98    年    9     月    10    日


司法院資訊處製作；財團法人民間司法改革基金會備份。
